臺灣苗栗地方法院刑事判決　　　　　　　100年度訴字第750號
公　訴　人　臺灣苗栗地方法院檢察署檢察官
被　　　告　陳美鳳
選任辯護人　邢建緯律師
上列被告因違反毒品危害防制條例案件，經檢察官提起公訴（10
0 年度偵緝字第225 號），本院判決如下：
    主    文
陳美鳳犯如附表所示之罪，各處如附表所示之刑（含主刑及從刑
）。應執行有期徒刑肆年陸月。未扣案之販賣毒品所得新臺幣柒
仟元沒收，如全部或一部不能沒收時，以其財產抵償之。未扣案
之門號0000-000000號行動電話壹支（內含SIM卡壹張）沒收之，
如全部或一部不能沒收時，追徵其價額。
    犯罪事實
一、陳美鳳前因詐欺案件經本院以98年度易字第194 號判處有期
    徒刑4 月確定，並於民國99年4 月3 日執行完畢。詎其猶不
    知悔改，明知第二級毒品安非他命係管制之毒品，竟意圖營
    利，基於販賣安非他命之犯意，於附表所示之時間、地點，
    以如附表所示之方式、價格，將安非他命販賣予各該附表所
    示之陳紹文等人施用。嗣警方經本院核發通訊監察書後，對
    陳美鳳所使用之門號0000-000000 行動電話，依法實施監聽
    ，始循線查獲上情。
二、案經臺灣苗栗地方法院檢察署檢察官指揮苗栗縣警察局苗栗
    分局偵查起訴。
    理    由
壹、證據能力部分：
一、刑事訴訟法第156 條第1 項之規定，被告之自白非出於強暴
    、脅迫、利誘、詐欺、疲勞訊問、違法羈押或其他不正之方
    法，且與事實相符者，得為證據。查本件被告陳美鳳及其辯
    護人於準備程序、審判期日對於公訴檢察官提出之警詢、偵
    查中之訊問筆錄等證據能力均不爭執，且未抗辯其自白非出
    於任意性，亦查無明顯事證足認檢察官及警察機關於製作該
    等筆錄時，有對被告施以法律所禁止之不正方法等情事，應
    認該審判外之自白具有任意性，而認有證據能力。
二、按刑事訴訟法第159 條之5 第1 項「被告以外之人於審判外
    之陳述，雖不符前4 條之規定，而經當事人於審判程序同意
    作為證據，法院審酌該言詞陳述或書面陳述作成時之情況，
    認為適當者，亦得為證據」之規定，觀諸其立法理由謂：「
    二、按傳聞法則的重要理論依據，在於傳聞證據未經當事人
    之反對詰問予以核實，乃予排斥。惟若當事人已放棄對原供
    述人之反對詰問權，於審判程序表明同意該等傳聞證據可作
    為證據，基於證據資料愈豐富，愈有助於真實發見之理念，
    此時，法院自可承認該傳聞證據之證據能力。由於此種同意
    制度係根據當事人的意思而使本來不得作為證據之傳聞證據
    成為證據之制度，乃確認當事人對傳聞證據有處分權之制度
    。為貫徹本次修法加重當事人進行主義色彩之精神，固宜採
    納此一同意制度，作為配套措施。然而吾國尚非採澈底之當
    事人進行主義，故而法院如認該傳聞證據欠缺適當性時（例
    如證明力明顯過低或該證據係違法取得），仍可予以斟酌而
    不採為證據，爰參考日本刑事訴訟法第326 條第1 項之規定
    ，增設本條第1 項。」由此可知，第159 條之5 第1 項之規
    定，僅在強調當事人之同意權，取代當事人之反對詰問權，
    使傳聞證據得作為證據，並無限制必須「不符合同法第159
    條之1 至第159 條之4 」，始有適用，故依條文之目的解釋
    ，第159 條之5 第1 項之規定，並不以被告以外之人於審判
    外之陳述「不符合」同法第159 條之1 至第159 條之4 有關
    傳聞證據例外規定之情形，始有其適用（臺灣高等法院暨所
    屬法院96年法律座談會刑事類提案第26號研討結果參照）。
    又增訂刑事訴訟法第159 條之5 第1 項所參考之日本國刑事
    訴訟法第326 條第1 項，其文義為「檢察官及被告同意作為
    證據之書面或供述，法院考量該書面或供述作成時之情況認
    為相當時，不論第321 條至前條（第325 條）之規定，亦得
    作為證據」，可見，我國法所借鏡之日本國法，其操作模式
    係：法院首先確認有無當事人之同意，待確認當事人不同意
    時，始探究該傳聞證據是否該當刑事訴訟法第321 條以下（
    為傳聞例外規定，相當於我國法第159 條之1 至之4 ）之要
    件。易言之，當事人之同意乃係傳聞法則例外之第一次關口
    ，亦為傳聞法則例外之最先位規定。如當事人同意將傳聞證
    據作為證據使用，法院即毋庸再去論述是否有符合其他傳聞
    例外規定之適用。是本案公訴人、被告及辯護人如有同意以
    下本院所引用之傳聞證據均作為證據使用，對於本院引用之
    傳聞證據顯已放棄反對詰問權，並同時有賦予證據能力之意
    思表示，則該傳聞證據既已有證據能力，而得作為論罪之依
    據，於邏輯上本院並毋庸再去細究該傳聞證據是否合致刑事
    訴訟法第159 條之1 至之4 等規定。經查，本案經本院引用
    之被告以外之人於審判外之言詞或書面陳述，經檢察官、被
    告及辯護人於準備程序一致同意作為證據（本院100 年度訴
    字第750 號審理卷【下稱本院卷】第59頁），另經本院於審
    理中一一踐行「告以要旨」程序，當事人於知悉上開證據係
    審判外陳述之情形下，對於各該證據亦均表示「沒有意見」
    （本院卷第69頁及背面頁），且迄至言詞辯論終結前未再聲
    明異議，本院審酌此等證據資料製作時之情況，尚無違法不
    當及證明力明顯過低之瑕疵，，與本案待證事實復具有相當
    關連性，亦認為適當，依刑事訴訟法第159條之5第1 項，前
    開傳聞證據均得作為證據。
三、國家基於犯罪偵查之目的，對被告或犯罪嫌疑人進行通訊監
    察，乃係以監控與過濾受監察人通訊內容之方式，蒐集對其
    有關之紀錄，並將該紀錄予以查扣，作為認定犯罪與否之證
    據，屬於刑事訴訟上強制處分之一種，而監聽係通訊保障及
    監察法第13條第1 項所定通訊監察方法之一，司法警察機關
    依法定程序執行監聽取得之錄音，係以錄音設備之機械作用
    ，真實保存當時通訊之內容，如通訊一方為受監察人，司法
    警察在監聽中蒐集所得之通訊者對話，若其通話本身即係被
    告進行犯罪中構成犯罪事實之部分內容，則依前開說明，自
    與所謂「審判外之陳述」無涉，應不受傳聞法則之規範，當
    然具有證據能力。至司法警察依據監聽錄音結果予以翻譯而
    製作之監聽（或稱通訊監察）譯文，屬於文書證據之一種，
    於被告或訴訟關係人對其譯文之真實性發生爭執或有所懷疑
    時，法院固應依刑事訴訟法第165 條之1 第2 項規定，以適
    當之設備，顯示該監聽錄音帶之聲音，以踐行調查證據之程
    序，俾確認該錄音聲音是否為通訊者本人及其內容與監聽譯
    文之記載是否相符；或傳喚該通訊者；或依其他法定程序，
    為證據調查。倘被告或訴訟關係人對該通訊監察譯文之真實
    性並不爭執，即無勘驗辨認其錄音聲音之調查必要性，法院
    於審判期日如已踐行提示監聽譯文供當事人辨認或告以要旨
    ，使其表示意見等程序並為辯論者，其所為之訴訟程序即無
    不合（最高法院97年度臺上字第561 號、98年度臺上字第40
    17號、99年度臺上字第4399號判決意旨可供參照）。經查，
    本案起訴書所引之通訊監察譯文，係經本院就被告使用之門
    號門號0000-000000 行動電話核發通訊監察書予以監聽錄音
    所製作，此有本院100 年5 月3 日核發之100 年聲監字第00
    0174號（其期間自100 年5 月3 日10時起至同年6 月1 日10
    時止）通訊監察書在卷可稽（本院卷第61至62頁），係依法
    所為之監聽，且本案通訊監察譯文業經本院於審理中提示予
    被告及其辯護人表示意見，而被告及其辯護人於法院調查證
    據時復不爭執該證據能力（本院卷第69頁背面），另經本院
    審酌電話監聽侵害被告權益之種類及輕重、對於被告訴訟上
    防禦不利益之程度、犯罪所生之危害或實害等情形，兼顧人
    權保障及公共利益之均衡維護，亦認本件此部分電話監聽合
    於比例原則，是認應具有證據能力。
貳、實體部分：
一、上開犯罪事實，業據被告陳美鳳於偵訊中及本院審理時坦承
    不諱（臺灣苗栗地方法院檢察署100 年度偵緝字第225 號卷
    【下稱偵緝字第225 號卷】第28至31頁，本院卷第58頁背面
    、第71頁），核與證人即向被告購買安非他命之陳紹文、曾
    義彩、夏君瑋、A2於警詢、偵查中之證述（臺灣苗栗地方法
    院檢察署100 年度他字第403 號卷【下稱他字第403 號卷】
    第74至75頁、第96至97頁，他字第403 號卷第50頁背面至51
    頁、第67頁，他字第403 號卷第32頁背面至33頁、第45至46
    頁，他字第403 號卷第139 至141 頁、第163 頁）情節均相
    符，復有證人陳紹文、曾義彩、夏君瑋、A2分別持用之門號
    0000-000000 、0000-000000 、0000-000000 、A2所使用（
    號碼參見本院卷內資料）等行動電話分別與被告使用之門號
    0000-000000 號行動電話聯絡購買安非他命之監聽譯文在卷
    可佐（他字第403 號卷第90頁、61頁、第38頁、第113 頁）
    。參諸證人陳紹文、曾義彩、夏君瑋、A2與被告均無任何怨
    隙（參他字第403 號卷第76頁、第50頁背面、第33頁背面、
    第142 頁），衡情上開證人應無設詞攀誣，或虛構事實以陷
    害被告之理，況其等到庭具結作證，更係以刑事責任擔保其
    證言之真實性，故證人陳紹文、曾義彩、夏君瑋、A2前開證
    述內容，尚無不可採信之處。
二、衡之安非他命係經公告之第二級毒品，無論持有、販賣，均
    屬違法行為，為治安機關所嚴查，此為眾所週知之事實，毒
    品交易均於隱密下進行，其以通訊聯絡亦鮮有明白直接以「
    毒品」、「安非他命」等名稱或相近之用語稱之，為躲避查
    緝及隱飾犯行，均以暗語或彼此已有默契之含混語意而為溝
    通，故上開通訊監察譯文雖未見雙方言明購買毒品安非他命
    之對話內容，惟參酌通訊之內容及通聯之時間，核與上開證
    人之證述內容有相當之關聯性，足以補強及擔保其等證述有
    向被告購買毒品安非他命之真實性。
三、販賣安非他命係違法行為，非可公然為之，亦無公定價格，
    容易分裝並增減份量，而每次買賣之價量，可能隨時依雙方
    關係深淺、資力、需求量及對行情之認知、來源是否充裕、
    查緝是否嚴緊、買方被查獲時供出賣方之可能風險之評估等
    ，而異其標準，非可一概而論，從而販賣之利得，除被告就
    販賣之價量俱臻明確供述外，委難察得實情，然販賣之人從
    價差或量差中牟利之方式雖異，其意圖營利之販賣行為則無
    二致。本件被告所為販賣第二級毒品犯行，雖因並未當場查
    獲販毒事實，而無從察知其販賣毒品確實數量，惟毒品危害
    防制條例所處罰之「販賣」毒品罪，所著重者為在主觀上有
    藉以牟利之惡性，及對毒品之擴散具有較有償或無償轉讓行
    為更嚴重之危害性，被告「營利」之意圖係從客觀之社會環
    境、情況及證人、物證等資料，依據證據法則綜合研判認定
    ；衡諸毒品安非他命量微價高，且依一般社會通念以觀，販
    賣行為在通常情形下均係以牟利為其主要誘因及目的，從而
    ，舉凡其有償交易，除足反證其確另基於某種非圖利本意之
    關係外，通常尚難因無法查悉其販入價額作為是否高價賣出
    之比較，諉無營利之意思，阻卻販賣犯行之追訴。本案被告
    分別出售第二級毒品4 次，業經其供承不諱，已如前述，而
    毒品戕害國民身心健康，危害匪淺，向為政府厲法查緝之目
    標，況衡諸被告與附表所示之證人陳紹文等人間俱無至親關
    係等情，苟無利得，被告豈有甘冒遭查緝法辦重刑之風險，
    而平白無端從事販賣安非他命之理？是以被告顯有藉各該次
    交易毒品行為從中取利之意圖及事實，要無疑義。
四、綜上所述，足認被告之自白顯與事實相符，本件事證明確，
    被告之犯行，堪以認定。
六、論罪科刑部分：
(一)、罪名：
    核被告所為如附表編號1至4所示部分，係犯毒品危害防制條
    例第4條第2項之販賣第二級毒品罪。
(二)、罪數：
  1.刑法於94年2 月2 日修正公布，自95年7 月1 日起施行，基
    於刑罰公平原則之考量，杜絕僥倖之犯罪心理，並避免易致
    鼓勵犯罪之誤解，修正後刑法已刪除第56條連續犯之規定，
    行為人反覆實行之犯罪行為茍係在刑法修正施行後者，因法
    律之修正已生阻斷連續犯之法律效果，除認應合於接續犯、
    繼續犯、集合犯等實質上一罪關係而以一罪論處外，基於一
    罪一罰之刑罰公平性，自應併合處罰；所謂「集合犯」，係
    指立法者所制定之犯罪構成要件中，本即預定有數個同種類
    行為而反覆實行之犯罪而言，故是否集合犯之判斷，客觀上
    自應斟酌法律規範之本來意涵、實現該犯罪目的之必要手段
    、社會生活經驗中該犯罪必然反覆實行之常態及社會通念等
    ，主觀上則視其反覆實施之行為是否出於行為人之一個犯意
    ，並秉持刑罰公平原則，加以判斷之，而行為人多次販毒品
    之行為，未必皆出於行為人之一個犯意決定，故販賣毒品之
    罪，難認係集合犯之罪。又依刑法第56條修正理由之說明，
    謂「對繼續犯同一罪名之罪者，均適用連續犯之規定論處，
    不無鼓勵犯罪之嫌，亦使國家刑罰權之行使發生不合理之現
    象」、「基於連續犯原為數罪之本質及刑罰公平原則之考量
    ，爰刪除有關連續犯之規定」等語，即係將本應各自獨立評
    價之數罪，回歸本來就應賦予複數法律效果之原貌，因此，
    就刑法修正施行後多次販賣毒品之犯行，採一罪一罰，始符
    合立法本旨（最高法院96年度臺上字第7052號判決意旨參照
    ）。是本案被告所為如附表一所示各次販賣毒品之犯行，均
    係在刑法修正施行後所為，行為時間相異，難認係在密切接
    近之時、地，分數個舉動以接續或反覆施行之行為，與接續
    犯或集合犯之概念非合，參酌上開所述，即應予以分論併罰
    。
  2.查安非他命為毒品危害防制條例第2 條第2 項第2 款所定之
    第二級毒品，核被告所為如附表編號1 至4 所示部分，係犯
    毒品危害防制條例第4 條第2 項之販賣第二級毒品罪，共四
    次。被告持有第二級毒品安非他命之低度行為，分別為其販
    賣第二級毒品安非他命之高度行為所吸收，均不另論罪。被
    告上開四次犯行，犯意個別，行為互殊，應分論併罰之。
(三)、累犯加重其刑：
    被告前因詐欺案件經本院以98年度易字第194 號判處有期徒
    刑4 月確定，並於民國99年4 月3 日執行完畢，有臺灣高等
    法院被告前案紀錄表可參（見本院卷第6 頁背面）。是被告
    如附表所示之犯行，均係受有期徒刑執行完畢後，5 年以內
    故意再犯本案有期徒刑以上之罪，均為累犯，除法定刑為無
    期徒刑部分，依刑法第65條第1 項規定，不得加重外，就有
    期徒刑、罰金刑部分，則應予以加重。
(四)、自白減輕其刑：
    又犯第4 條至第8 條之罪於偵查及審判中均自白者，減輕其
    刑，為毒品危害防制條例第17條第2 項所明定。被告對其所
    犯如附表編號1 至4 之販賣第二級毒品罪，於本案偵查及審
    判中均自白，有各該訊問、審判筆錄在卷可稽，業如前述，
    爰就附表編號1 至4 之罪，均依毒品危害防制條例第17條第
    2 項規定，減輕其刑。而其所涉販賣第二級毒品犯行，有上
    開刑之加重及減輕事由，應依法先加後減之。
(五)、次按犯第4 條至第8 條、第10條或第11條之罪，供出毒品來
    源，因而查獲其他正犯或共犯者，減輕或免除其刑，毒品危
    害防制條例第17條第1 項定有明文。而本案被告於本院審理
    中雖供出其毒品來源為曾慶瑋等語（見本院卷第11頁背面）
    ，惟經本院函查臺灣苗栗地方法院檢察署及苗栗縣警察局，
    均尚未因被告供出上游而有查獲之情事（參見本院卷第40頁
    ），自不得依毒品危害防制條例第17條第1 項之規定減輕其
    刑，併此敘明。
(六)、量刑：
    本院審酌本案被告如附表編號1 至4 所示販賣第二級毒品安
    非他命予證人陳紹文等人之犯行，其販賣次數計4 次，各次
    販賣金額為1,000 元至3,000 元不等，共計販得7,000 元，
    其獲取之利益微少，應為最下游提供者，相較於大盤、中盤
    販賣者而言，惡性依然較輕，及其犯後仍坦承犯行，態度尚
    佳，尚具悔意，並節省有限之司法資源，其素行（有臺灣高
    等法院被告前案紀錄表在卷可稽）、犯罪手段、販毒之動機
    、目的販毒乃為謀生及撫養小孩、智識程度為高中肄業、無
    業及離婚，所造成毒害社會之深淺程度、所生之損害等一切
    情狀，分別量處如附表編號1 至4 所示各罪之刑，並定其應
    執行之刑，以資懲儆。
七、沒收部分：
(一)、毒品危害防制條例第19條第1 項固規定，犯第4條至第9條之
    罪者，其供犯罪所用或因犯罪所得之財物，均沒收之，如全
    部或一部不能沒收時，追徵其價額或以其財產抵償之，且按
    毒品危害防制條例第19條，係採義務沒收主義，故販賣毒品
    所用之物或所得之金錢，如能認定確係販賣毒品所用或所得
    之款項，且屬犯人所有，均應宣告沒收，不以當場搜獲扣押
    者為限，最高法院89年度台上字第178 號、第289 號、92年
    度台上字第2608號、93年度台上字第3670號判決意旨可資參
    照。又販賣毒品所得之對價，不問其中成本若干，利潤多少
    ，均應全部諭知沒收，貫徹政府查禁煙毒之決心，以符立法
    本旨，最高法院91年度台上字第2419號判決意旨可資參照。
    是販賣毒品所得之金錢，無論已否扣案，如仍屬存在，即應
    依法沒收。惟因犯罪所得之財物，係以實際所得者為限，苟
    無所得或尚未取得者，自無從為沒收追繳之諭知（最高法院
    99年度台上2934號判決要旨參照）。如附表所示被告販賣第
    二級毒品所得之財物，共計7,000 元，雖未扣案，仍應分別
    依同條例第19條第1 項沒收之，如全部或一部不能沒收時，
    以其財產抵償之。
(二)、又行動電話服務需以晶片卡（即SIM 卡）為使用介面，因此
    電信公司於出租行動電話門號予消費者使用時，即同時附帶
    提供晶片卡作為消費者門號使用之介面，故電信公司接受消
    費者申辦門號並將該門號開通上線時，該晶片卡之所有權亦
    移轉予消費者（最高法院97年度台上字第3890號判決意旨可
    資參照）。查未扣案之門號0000-000000 行動電話（內含SI
    M 卡1 張）1 支，係被告以己意持有，僅以其友人之名義申
    辦，實係被告為個人販毒所使用，此據被告於本院審理時陳
    述明確（見本院卷第70頁背面），足見前門號0000-000000
    行動電話（內含SIM 卡1 張）1 支係被告所有之物，且係供
    本案販賣毒品聯絡所用（內容詳見前揭通訊監察譯文），雖
    未扣案，仍應依毒品危害防制條例第19條第1 項之規定，於
    附表所示各次販賣第二級毒品罪刑下宣告沒收，如全部或一
    部不能沒收時，追徵其價額。
參、適用法條：
(一)、刑事訴訟法第299條第1 項前段。
(二)、毒品危害防制條例第4條第2項、第17條第2項、第19條第1項
    。
(三)、刑法第11條、第51條第5款、第9款、第47條第1項前段。
本案經檢察官葉竹鳳到庭執行職務。
中    華    民    國   100    年    12    月    16    日
                  刑事第二庭    審判長法  官  楊清益
                                      法  官  張新楣
                                      法  官  周靜妮
以上正本證明與原本無異。
如不服本判決應於收受判決後10日內向本院提出上訴書狀，並應
敘述具體理由。其未敘述上訴理由者，應於上訴期間屆滿後20日
內向本院補提理由書( 均須按他造當事人之人數附繕本) 「切勿
逕送上級法院」。告訴人或被害人如對本判決不服者，應具備理
由請求檢察官上訴，其上訴期間之計算係以檢察官收受判決正本
之日期為準。
                                      書記官  巫  穎
中    華    民    國   100    年    12    月    16    日
附表（陳美鳳販賣第二級毒品安非他命部分）：
┌──┬────┬──────┬──────┬───────┬───┬─────┬───────┐
│編號│販賣對象│販賣時間    │地點        │販賣方式、經過│數量  │ 價格     │罪刑（含主刑及│
│    │        │（民國）    │            │              │      │（新臺幣）│從刑）        │
├──┼────┼──────┼──────┼───────┼───┼─────┼───────┤
│1   │陳紹文  │100年5月4日 │苗栗縣苗栗市│陳紹文使用電話│1包   │3,000元   │陳美鳳販賣第二│
│    │        │下午4時35分 │嘉勝街武文昌│0000-000000號 │      │          │級毒品，處有期│
│    │        │許          │廟          │與陳美鳳0988-0│      │          │徒刑參年拾月。│
│    │        │            │            │61411號電話聯 │      │          │未扣案之門號09│
│    │        │            │            │絡後，約定交易│      │          │00-000000 號行│
│    │        │            │            │。            │      │          │動電話壹支（內│
│    │        │            │            │              │      │          │含SIM 卡壹張）│
│    │        │            │            │              │      │          │沒收，如全部或│
│    │        │            │            │              │      │          │一部不能沒收時│
│    │        │            │            │              │      │          │，追徵其價額。│
│    │        │            │            │              │      │          │未扣案之販賣品│
│    │        │            │            │              │      │          │所得新臺幣參仟│
│    │        │            │            │              │      │          │元沒收，如全部│
│    │        │            │            │              │      │          │或一部不能收時│
│    │        │            │            │              │      │          │，以其財抵償之│
│    │        │            │            │              │      │          │。            │
├──┼────┼──────┼──────┼───────┼───┼─────┼───────┤
│2   │曾義彩  │100年5月4日 │苗栗縣苗栗市│曾義彩使用電話│1包   │1,000元   │陳美鳳販賣第二│
│    │        │晚間8時許   │國華路附近土│0000-000000號 │      │          │級毒品，處有期│
│    │        │            │地公廟      │與陳美鳳0988-0│      │          │徒刑參年拾月。│
│    │        │            │            │61411號電話聯 │      │          │未扣案之門號09│
│    │        │            │            │絡後，約定交易│      │          │00-000000 號行│
│    │        │            │            │。            │      │          │動電話壹支（內│
│    │        │            │            │              │      │          │含SIM 卡壹張）│
│    │        │            │            │              │      │          │沒收，如全部或│
│    │        │            │            │              │      │          │一部不能沒收時│
│    │        │            │            │              │      │          │，追徵其價額。│
│    │        │            │            │              │      │          │未扣案之販賣品│
│    │        │            │            │              │      │          │所得新臺幣壹仟│
│    │        │            │            │              │      │          │元沒收，如全部│
│    │        │            │            │              │      │          │或一部不能收時│
│    │        │            │            │              │      │          │，以其財抵償之│
│    │        │            │            │              │      │          │。            │
├──┼────┼──────┼──────┼───────┼───┼─────┼───────┤
│3   │夏君瑋  │100年5月5日 │苗栗縣苗栗市│夏君瑋使用電話│1包   │1,000元   │陳美鳳販賣第二│
│    │        │上午10時55分│「來來旅社」│0000-000000號 │      │          │級毒品，處有期│
│    │        │許          │附近        │與陳美鳳0988-0│      │          │徒刑參年拾月。│
│    │        │            │            │61411號電話聯 │      │          │未扣案之門號09│
│    │        │            │            │絡後，約定交易│      │          │00-000000 號行│
│    │        │            │            │。            │      │          │動電話壹支（內│
│    │        │            │            │              │      │          │含SIM 卡壹張）│
│    │        │            │            │              │      │          │沒收，如全部或│
│    │        │            │            │              │      │          │一部不能沒收時│
│    │        │            │            │              │      │          │，追徵其價額。│
│    │        │            │            │              │      │          │未扣案之販賣品│
│    │        │            │            │              │      │          │所得新臺幣壹仟│
│    │        │            │            │              │      │          │元沒收，如全部│
│    │        │            │            │              │      │          │或一部不能收時│
│    │        │            │            │              │      │          │，以其財抵償之│
│    │        │            │            │              │      │          │。            │
├──┼────┼──────┼──────┼───────┼───┼─────┼───────┤
│4   │A2      │100年5月6日 │苗栗縣苗栗市│A2使用行動電話│2包   │2,000元   │陳美鳳販賣第二│
│    │        │晚間10時58分│「來來旅社」│（號碼詳卷）與│      │          │級毒品，處有期│
│    │        │許          │附近        │陳美鳳0000-000│      │          │徒刑參年拾月。│
│    │        │            │            │411 號電話聯絡│      │          │未扣案之門號09│
│    │        │            │            │後，約定交易。│      │          │00-000000 號行│
│    │        │            │            │              │      │          │動電話壹支（內│
│    │        │            │            │              │      │          │含SIM 卡壹張）│
│    │        │            │            │              │      │          │沒收，如全部或│
│    │        │            │            │              │      │          │一部不能沒收時│
│    │        │            │            │              │      │          │，追徵其價額。│
│    │        │            │            │              │      │          │未扣案之販賣品│
│    │        │            │            │              │      │          │所得新臺幣貳仟│
│    │        │            │            │              │      │          │元沒收，如全部│
│    │        │            │            │              │      │          │或一部不能收時│
│    │        │            │            │              │      │          │，以其財抵償之│
│    │        │            │            │              │      │          │。            │
├──┴────┴──────┴──────┴───────┴───┴─────┴───────┤
│合計：販賣所得合計共7,000 元。                                                                │
└───────────────────────────────────────────────┘
附錄論罪科刑法條：
毒品危害防制條例第4 條第2 項：
製造、運輸、販賣第二級毒品者，處無期徒刑或七年以上有期徒
刑，得併科新臺幣一千萬元以下罰金。